最高法院刑事判決
111年度台上字第4541號
上  訴  人  鄭涼城                     

                   
 
上列上訴人因搶奪案件，不服臺灣高等法院臺南分院中華民國11
1年7月28日第二審判決（110年度上訴字第686號，起訴案號：臺
灣嘉義地方檢察署109年度偵字第3830號），提起上訴，本院判
決如下：
    主  文
上訴駁回。
    理  由
一、按刑事訴訟法第377 條規定，上訴於第三審法院，非以判決
    違背法令為理由，不得為之。是提起第三審上訴，應以原判
    決違背法令為理由，係屬法定要件。如果上訴理由書狀並未
    依據卷內訴訟資料，具體指摘原判決不適用何種法則或如何
    適用不當，或所指摘原判決違法情事，顯與法律規定得為第
    三審上訴理由之違法情形，不相適合時，均應認其上訴為違
    背法律上之程式，予以駁回。
二、本件原判決綜合全案證據資料，本於事實審法院採證認事之
    職權，認定上訴人鄭涼城有如其事實欄（下稱事實欄）所載
    犯行，因而維持第一審就起訴之犯罪事實，變更檢察官所引
    應適用之法條（刑法第320條第1項），論處上訴人犯刑法第
    325條第1項之搶奪罪刑之判決，駁回上訴人在第二審之上訴
    。對於上訴人所辯各節，何以不足採信，均於理由詳加指駁
    及說明。核其所為論斷，俱有卷內證據資料可資覆按，自形
    式上觀察，原判決並無足以影響其判決結果的違法情形存在
    。
三、上訴人上訴意旨略以：上訴人是經告訴人陳妙菊同意，才將
    告訴人所使用之重型機車（下稱機車）騎走。告訴人所為不
    利於上訴人之陳述，前後反覆不一，不能採信。又上訴人與
    告訴人素不相識，告訴人既有看見上訴人將機車騎走，並未
    立即報案，足證告訴人有同意上訴人借用機車云云。
四、惟查：證據之取捨、證明力之判斷及事實之認定，俱屬事實
    審法院裁量判斷之職權，此項職權之行使，倘未違背客觀存
    在之經驗法則或論理法則，並已於理由內詳述其取捨證據之
    理由，自不得任意指為違法。又證人的證述內容，縱然前後
    不符或有部分矛盾，事實審法院自可本於經驗法則、論理法
    則及調查所得的其他各項證據，為合理的判斷、取捨，非謂
    一有不符或矛盾，即認其全部均為不可採信。
    原判決主要係依憑告訴人及證人林新竹於第一審審理時之指
    證，佐以上訴人坦承係第一次到「萬善公廟」，其與告訴人
    素不相識，以及騎走機車等不利於己部分之供述，相互印證
    ，足認告訴人所為不利於上訴人之指述，可以採信之旨，因
    此認定上訴人有前揭犯罪事實。並就上訴人所持其係借用機
    車之辯解，予以指駁、說明：告訴人就其未曾答應出借機車
    主要事實之陳述，始終如一。又事發突然，告訴人關於事情
    經過細節有記憶混亂或不清情事，尚屬人之常情。參以上訴
    人與告訴人互不相識，而一般人通常不會將機車借給陌生人
    ，以及上訴人自承借用機車之前，甫在附近之「媚麗音樂會
    館」飲酒消費而沒錢結帳離開之情節，上訴人顯然急於快速
    離開。其所謂向告訴人借用機車一節，無非是降低告訴人戒
    心，以趁其不備，取得機車。況上訴人亦未主動交還機車，
    直至告訴人報案後經警尋獲等節，堪認告訴人之證詞可以採
    取，而上訴人所辯各節，則不足採信等旨。其所為論敘說明
    ，既與經驗法則、論理法則不悖，係原審採證認事職權行使
    之事項，不得任意指為違法。上訴意旨憑持己意，任意指摘
    原判決採證認事違法云云，並非合法之第三審上訴理由。
五、本件上訴意旨，置原判決已明白論斷的事項於不顧，徒以自
    己說詞，為單純犯罪事實有無之爭論，不能認為合法的上訴
    第三審理由。應認其上訴為不合法律上之程式，予以駁回。
據上論結，應依刑事訴訟法第395條前段，判決如主文。
中　　華　　民　　國　　111 　年　　10　　月　　27　　日
                  刑事第五庭審判長法　官  李  錦  樑
                                  法　官  周  政  達
                                  法　官  蘇  素  娥
                                  法　官  錢  建  榮
                                  法　官  林  婷  立
本件正本證明與原本無異
                                  書記官
中　　華　　民　　國　　111 　年　　11　　月　　1 　　日